【裁判字號】    97,聲,2120
【裁判日期】    970530
【裁判案由】    沒入保證金
【裁判全文】
臺灣板橋地方法院刑事裁定              97年度聲字第2120號
聲  請  人  臺灣板橋地方法院檢察署檢察官
具  保  人  丙○○
被      告  甲○○
上列聲請人因被告犯毒品危害防制條例案件，聲請沒入保證金（
97年執聲沒字第436 號），本院裁定如下：
    主  文
丙○○繳納之保證金新臺幣伍仟元沒入之。
    理  由
一、按受死刑、徒刑或拘役之諭知，而未經羈押者，檢察官於執
    行時，應傳喚之，傳喚不到者，應行拘提；又具保之被告逃
    匿者，應命具保人繳納指定之保證金額，並沒入之。不繳納
    者，強制執行。保證金已繳納者，沒入之，刑事訴訟法第46
    9 條第1 項、第118 條第1 項、第121 條第1 項分別定有明
    文。又，沒入具保人繳納之保證金，應先通知具保人帶同或
    通知被告到案執行，且以被告於具保停止羈押後故意逃匿為
    要件（最高法院91年度臺非字第159 號判決要旨足資參照）
    。故而，具保停止羈押之被告經依法傳拘未獲，而於為裁定
    沒入前，先行通知具保人限期命將被告送案，於無效果時，
    再為沒入之裁定，如此可確認具保人亦不知被告行蹤，將使
    具保人對於沒入保證金之裁定更加信服，此有司法院民國（
    下同）70年10月28日（）廳刑一字第1104號函可資參考。
    是以，應受執行之被告經合法傳喚、拘提，無正當理由拒不
    到案執行，且經合法通知具保人限期命通知或帶同被告到案
    執行，亦無效果時，即得據以認定被告確已逃匿，而依上揭
    規定沒入具保人繳納之保證金。
二、本件聲請意旨略以：具保人丙○○因被告甲○○犯毒品危害
    防制條例案件，經依臺灣板橋地方法院檢察署檢察官指定之
    保證金額新臺幣5 千元，出具現金保證後，將被告釋放。茲
    因該被告逃匿【本院按：被告係於執行時逃匿，其執行案號
    為臺灣板橋地方法院檢察署97年度執字第4118號】，聲請將
    具保人原繳納上開保證金沒入（刑保字第96006554號）等情
    。
三、經查：
(一)、本件被告甲○○，其住所地址為「雲林縣口湖鄉○○村○○
    街78號」，又其另行陳明應送達之居所地則係「臺北縣土城
    市○○路○ 段292 巷24之1 號」；另關於具保人丙○○，其
    設籍在「雲林縣口湖鄉○○村○○街46號」，復於向臺灣板
    橋地方法院檢察署繳納本件刑事保證金時，陳明其地址係「
    臺北縣新莊市○○街324 巷2 之1 號2 樓」。上情，各有被
    告甲○○應受執行之本院96年度簡字第8728號確定判決、法
    務部戶役政連結作業系統查詢資料2 份及臺灣板橋地方法院
    檢察署刑事保證金收據影本1 件（刑保字第96006554號）在
    卷足據，合先敘明。
(二)、而，聲請人通知被告甲○○應於97年4 月14日上午10時到署
    執行之傳票，經向被告前述住所地「雲林縣口湖鄉○○村○
    ○街78號」及其居所地「臺北縣土城市○○路○ 段292 巷24
    之1 號」等二址為郵務送達結果，97年3 月28日各寄存送達
    於「雲林縣口湖鄉○○村○○街78號」地址所轄之雲林縣警
    察局北港分局口湖分駐所、「臺北縣土城市○○路○段292巷
    24 之1號」地址所轄之臺北縣政府警察局土城分局廣福派出
    所，嗣均經10日，併同於97年4 月7 日發生合法送達效力，
    有送達證書2 份在卷供參，惟被告甲○○經合法傳喚後無正
    當理由拒不到署執行；復經聲請人就被告之居所地「臺北縣
    土城市○○路○ 段292 巷24之1 號」以為拘提，仍未拘獲（
    參97年度執聲沒字第436 號卷附臺灣板橋地方法院檢察署拘
    票暨拘提報告書）。嗣，聲請人函請被告甲○○上開住所地
    所轄之臺灣雲林地方法院檢察署代為執行，經合法傳喚、拘
    提後，被告仍無正當理由不到案執行，亦未拘獲，此有臺灣
    板橋地方法院檢察署97年3 月26日乙○榮甲97執4118字第30
    712 號函文影本、臺灣雲林地方法院檢察署97年5 月16日雲
    檢泰木97執助278 字第12211 號函文暨所附執行傳票送達證
    書【本院按：被告應到案日期係97年4 月22日上午10時，應
    到案處所為臺灣雲林地方法院檢察署，而於97年4 月9 日寄
    存送達住所地所轄之雲林縣警察局北港分局口湖分駐所，經
    10日即97年4 月19日生送達效力】、拘票及拘提報告書各1
    件（均影本）等附卷可憑。再，被告甲○○迄今仍逃匿中，
    尚未到案執行之事實，亦有本院於本件聲請案繫屬後之97年
    5 月30日查列被告甲○○在監在押全國紀錄表1份附卷可考。
(三)、另，聲請人通知具保人丙○○應通知或帶同被告甲○○於97
    年4 月14日上午10時到案接受執行，經向具保人之住所地「
    雲林縣口湖鄉○○村○○街46號」及其另行陳明之「臺北縣
    新莊市○○街324 巷2 之1 號2 樓」住址等處以為送達，97
    年3 月29日分別寄存送達於「雲林縣口湖鄉○○村○○街46
    號」地址所轄之雲林縣警察局北港分局口湖分駐所、「臺北
    縣新莊市○○街324 巷2 之1 號2 樓」地址所轄之臺北縣政
    府警察局新莊分局光華派出所，嗣均經10日，同於97年4 月
    8 日生合法送達效力。然而，具保人經合法通知後，並未遵
    期通知或帶同被告到案接受執行，此據聲請人提出該通知書
    、郵務送達證書各2 份在卷可考。況且，具保人自前開通知
    書各寄存送達於應送達處所管轄警察機關之97年3 月29日起
    ，迄至本件被告甲○○應到案執行之97年4 月14日為止，俱
    未有在監在押情形，亦為本院依職權查明屬實（參本院卷97
    年5 月30日查列具保人丙○○之全國在監在押紀錄表）。
(四)、綜據上述，足認本件被告甲○○顯已逃匿，揆諸首揭說明，
    自應將具保人原繳納前開保證金沒入。
據上論斷，應依刑事訴訟法第118 條、第121 條第1 項，裁定如
主文。
中    華    民    國    97    年    5     月    30    日
                        刑事第5 庭法  官  黎錦福
上列正本證明與原本無異。
如不服本裁定，應於裁定送達後5 日內敘明抗告理由，向本院提
出抗告狀。
                                  書記官  蔡麗春
中    華    民    國    97    年    5     月    30    日


司法院資訊處製作；財團法人民間司法改革基金會備份。
